臺灣板橋地方法院民事裁定　　　　　　　 96年度抗字第185號
抗　告　人　甲○○
相　對　人　永豐商業銀行股份有限公司
法定代理人　乙○○
上列當事人間拍賣抵押物事件，對於本院中華民國96年7 月9 日
96年度拍字第1338號裁定提起抗告，裁定如下：
    主  文
抗告駁回。
抗告程序費用新台幣壹仟元由抗告人負擔。
    理  由
一、按非訟事件之抗告及再抗告，除本法另有規外，準用民事訴
    訟法關於抗告程式之規定，非訟事件法第46條定有明文。又
    提起抗告，應於裁定送達後10日之不變期間內為之；提起抗
    告如逾抗告期間者，原法院應以裁定駁回之，民事訴訟法第
    487 條前段及第495 條之1 第1 項準用第442 條第1 項定有
    明文。
二、查本院民國96年5 月10日96年度拍字第1338號民事裁定係於
    96年5 月23日向相對人位於臺北縣樹林市○○街32巷15號2
    樓之戶籍地寄存送達，有送達證書及抗告人之戶籍謄本各1
    份附卷可稽（原審卷第34、47頁），其抗告期間應於同年6
    月1 日屆滿（即加計寄存送達之生效期間10日、抗告之法定
    不變期間10日及在途期間2 日，末日為96年6 月1 日），則
    抗告人遲至同年7 月4 日始提起本件抗告，顯已逾抗告期間
    。是原裁定以抗告人之抗告逾抗告期間，抗告不合法而裁定
    駁回，依首揭說明，於法即無違誤。
三、抗告人雖略主張：貴院96年5 月10日裁定書因是寄至臺北縣
    樹林市○○街32巷15號，但伊未居此址數年，且係於96年6
    月25日始向樹林分局三多派出所請領上開裁定云云，惟按送
    達不能依前2 條規定為之者，得將文書寄存送達地之自治或
    警察機關，並作送達通知書兩份，一份黏貼於應受送達人住
    居所、事務所、營業所或其就業處所門首，另一份置於該送
    達處所信箱或其他適當位置，以為送達；寄存送達，自寄存
    之日起，經10日發生效力，民事訴訟法第138 條第1 、2 項
    定有明文。又寄存送達，於送達人將送達之文書寄存於送達
    地之警察機關，並作成送達通知書粘貼於受送達人門首以為
    送達，即生送達之效力，上訴期間亦自該送達日之翌日起算
    ，至於受送達人實際至警察機關領得判決之時日為何，並非
    所問（最高法院89年度台上字第2501號判決意旨參照，另按
    現行民事訴訟法第138 條第2 項係於92年2 月7 日始增訂，
    是依修正後之規定，寄存送達應自寄存之日起經10日發生效
    力，並自該日之翌日起算上訴期間，且不因受送達人實際上
    何時至警察機關領得判決而異）。經查：抗告人至96年7 月
    17日（按即戶政事務所查詢抗告人戶籍謄本之日期）止仍設
    籍於臺北縣樹林市○○街32巷15號2 樓，且抗告人係於提起
    抗告之同時始聲請變更送達處所為苗栗市文山里文山237 之
    1 號，故本院96年5 月10日96年度拍字第1338號民事裁定按
    照臺北縣樹林市○○街32巷15號2 樓送達，依法並無違誤，
    至於抗告人主張其係於96年6 月25日始向樹林分局三多派出
    所領得本院96年5 月10日96年度拍字第1338號民事裁定云云
    縱係屬實，亦不影響本件抗告期間業於96年6 月1 日屆滿之
    事實。從而，抗告人於96年7 月4 日始對本院96年5 月10日
    96年度拍字第1338號民事裁定提起抗告，確已逾抗告期間。
    本件抗告為無理由，爰裁定如主文。
四、末按聲請拍賣抵押物，原屬非訟事件，祇須其抵押權已經依
    法登記，登記之清償期已屆滿而未受清償時，法院即應為許
    可拍賣抵押物之裁定；如對於此項法律關係有爭執時，亦應
    由有爭執之人另行提起訴訟，以求解決，不得僅依抗告程式
    聲明其爭執，並據為廢棄拍賣抵押物裁定之理由（最高法院
    70年臺抗字第197 號裁定意旨參照）。倘抗告人認其抵押權
    所擔保之債務業因清償或有其他事由而消滅，或有其他實體
    上之抗辯理由，應另行起訴以求解決，而非對准許拍賣抵押
    物之裁定提起抗告，附此說明。
中　　華　　民　　國　　96　　年　　8 　　月　　20　　日
                 ?薇(8)臚G庭  審判長法　官　梁宏哲
                                    法　官　黃若美
                                    法　官　楊明佳
正本係照原本作成。
如不服本裁定，僅得於收受本裁定正本送達後10日內，以適用法
規顯有錯誤為理由，向本院提出再抗告狀，（須附繕本一份及繳
納再抗告裁判費新台幣1,000 元），經本院許可後紿可再抗告。
中　　華　　民　　國　　96　　年　　8 　　月　　21　　日
                            ????書記官　楊璧華
